臺灣嘉義地方法院民事判決
110年度嘉簡更一字第1號
原      告  許富強  
被      告  blank corp. Taiwan


法定代理人  Park  Junho

上列當事人間請求返還買賣價金事件，在民國110年4月14日言詞
辯論終結，本院判決如下：
    主      文
被告應該給付原告新臺幣（下同）1,998元，以及從民國110年3
月16日起到清償日止，按照年息百分之5計算的利息。
訴訟費用1,000元由被告負擔。
本判決可以假執行。
    事實及理由
一、被告經合法通知，沒有在言詞辯論期日到場，本件也沒有民
    事訴訟法第386條各款規定的情形，因此，本院依照原告的
    聲請，在只有原告一方到場造辯論的情形下作成判決。
二、原告主張：原告於民國109年11月24日在網路下單以信用卡
    刷卡方式向被告購買腰靠座墊一組（下稱系爭商品），約2
    天後收到系爭商品後覺得材質軟硬度不如預期，隔天即以電
    子郵件方式通知被告辦理退貨，但被告以系爭商品是個人衛
    生用品，拆封後概不退貨為由，拒絕退貨。但系爭商品又非
    內衣內褲等貼身物品，也非刮鬍刀之類的商品有傳染疑慮，
    因此依照消費者保護法第19條解除契約返還價金的規定，提
    起本訴，並聲明：如主文第1項所示。
三、被告沒有在言詞辯論期日到場或提出書狀做任何爭執。
四、得心證的理由：
（一）通訊交易係指企業經營者以廣播、電視、電話、傳真、型
      錄、報紙、雜誌、網際網路、傳單或其他類似之方法，消
      費者於未能檢視商品或服務下而與企業經營者所訂立之契
      約；通訊交易之消費者，得於收受商品或接受服務後七日
      內，以退回商品或書面通知方式解除契約，無須說明理由
      及負擔任何費用或對價。消費者保護法第2條第10款、第1
      9條第1項分別有明文規定。
（二）通訊交易或訪問交易之消費者，得於收受商品或接受服務
      後七日內，以退回商品或書面通知方式解除契約，無須說
      明理由及負擔任何費用或對價。但通訊交易有合理例外情
      事者，不在此限。前項但書合理例外情事，由行政院定之
      。消費者保護法第19條第1至3項有明文規定。又上開條文
      所稱合理例外情事，指通訊交易之商品或服務有下列情形
      之一，並經企業經營者告知消費者，將排除消費者保護法
      第19條第1項解除權之適用：一、易於腐敗、保存期限較
      短或解約時即將逾期。二、依消費者要求所為之客製化給
      付。三、報紙、期刊或雜誌。四、經消費者拆封之影音商
      品或電腦軟體。五、非以有形媒介提供之數位內容或一經
      提供即為完成之線上服務，經消費者事先同意始提供。六
      、已拆封之個人衛生用品。七、國際航空客運服務。通訊
      交易解除權合理例外情事適用準則第2條亦有明文規定。
（三）原告主張的事實，已提出原告向被告申請退貨的電子郵件
      、一年近期申訴案件查詢、嘉義縣政府電子郵件信箱回函
      等文書可以證明，而且記載原告上開主張事實的起訴狀繕
      本已經合法送達給被告，被告沒有在言詞辯論期日到場或
      提出書狀為爭執，原告的前開主張，應該可以認為真實。
（四）因此，原告依據消費者保護法第19條解除契約，請求被告
      返還價金1,998元及從起訴狀繕本送達隔日（即110年3月1
      6日）起到清償日止按照年息5％計算的法定利息，屬於有
      法律上依據，應予准許。
五、本件是就民事訴訟法第427條第1項規定適用簡易程序所為被
    告敗訴的判決，依照同法第389條第1項第3款規定，應該依
    職權宣告假執行。
六、本件訴訟費用，依照民事訴訟法第78條規定，應該由敗訴的
    被告負擔。經查，本件訴訟費用是原告繳納的第一審裁判費
    1,000元，有本院自行收納款項收據可以證明。因此本院一
    併確定被告應該負擔的費用額為1,000元。
中　　華　　民　　國　　110 　年　　4 　　月　　30　　日
                  臺灣嘉義地方法院嘉義簡易庭
                                  法　官　吳芙蓉
以上正本係照原本作成。
如對本判決上訴，須於判決送達後20日內向本庭（嘉義市文化路
308之1號）提出上訴狀（均須按他造當事人之人數附繕本）。
中　　華　　民　　國　　110 　年　　4 　　月　　30　　日
                                  書記官　葉芳如